【裁判字號】    89,易,631
【裁判日期】    890331
【裁判案由】    違反商標法
【裁判全文】
臺灣臺南地方法院刑事判決                          八十九年度易字第六三一號
    公  訴  人  臺灣臺南地方法院檢察署檢察官
    被      告  甲○○
右列被告因違反商標法案件，經檢察官提起公訴（八十八年度偵字第一五一一五、一
五一一六號、八十九年度偵字第三○二號），本院判決如左：
    主  文
甲○○連續明知為於同一商品使用相同於他人註冊商標之圖樣之商品而販賣，處有期
徒刑肆月。如易科罰金，以佰元折算壹日。
扣案如附表所示之仿冒服飾均沒收之。
    事  實
一、甲○○係設於臺南市○○路○段一百五十七號之「佳群童裝行」之負責人，以從
    事販賣服裝為業，明知「小叮噹及圖ＤＯＲＡＥＭＯＮ」已據日商小
    學館股份有限公司向經濟部智慧財產局申請商標註冊核准，並領有商標註冊證之
    正商標第00000000號、聯合商標第00000000號；又「ＨＥＬＬ
    Ｏ  ＫＩＴＴＹ及圖」係據日商三麗鷗股份有限公司向經濟部智慧財產局申請商
    標註冊核准，並領有商標註冊證第00000000、00000000號；又
    「ＷＩＮＧ  Ｄｅｓｉｇｎ及圖」亦據美商皮奧爾斯公司向經濟部中央標準局申
    請商標註冊核准，並領有商標註冊證第一二一五三四號，及「ＮＩＫＥ及圖」為
    百慕達商耐克國際股份有限公司向經濟部中央標準局申請商標註冊核准，並領有
    商標註冊證之正商標00000000號、聯合商標第00000000號，以
    上二商標均授權予必爾斯藍基股份有限公司使用；又「ａｄｉｄａｓ（亞得脫士
    文字）」商標亦據西德商亞得脫士公司向經濟部中央標準局申請商標註冊核准，
    並領有商標註冊證第五四三四五號；「ＧＵＣＣＩ」則據義大利商固喜歡固喜公
    司向經濟部中央標準局申請商標註冊核准，而上揭商標均核准使用於衣服等商品
    上，而各該商標產品近年在全球服裝市場行銷甚廣，品質著有商譽，為業界及消
    費大眾所共知，而前開各商標或仍在專用期間，或專用期間自到期日起又分別經
    向主管機關核准延展，現均仍在專用期間內，甲○○竟意圖為自己不法之利益，
    並基於概括犯意，明知並未獲上開商標專用權人之授權或同意，仍自八十八年十
    一月底某日起，以衣服每件平均進價新臺幣（下同）二、三十元至五、六十元不
    等之代價，自某不詳年籍人士處販入印有近似前述各該公司商標圖樣之兒童服飾
    ，在其所經營之前揭童裝行內以平均每件為買進價格再加上二、三十元之價格販
    售予不特定客戶。嗣於八十八年十二月二日，在其所經營之前揭童裝行內為警查
    獲，並扣得侵害前揭商標專用權之如附表所示之仿冒服飾等物。
二、案經被害人日商小學館股份有限公司、日商三麗鷗股份有限公司訴由法務部調查
    局臺南市調查站移請臺灣臺南地方法院檢察署檢察官偵查起訴。
    理  由
一、訊據被告甲○○固對於右揭時地向不詳姓名年籍之人販入如附表所示之服飾後擺
    設於其所開設之童裝行販售於不特定人以圖利等事實供承不諱，惟矢口否認有何
    違反商標法之犯行，辯稱：伊不知那是仿冒品，且伊只是小賣，不知哪些商標已
    經公告，況且被害人的註冊商標圖樣與伊所賣的不一樣云云。經查，上揭事實業
    據告訴人日商小學館股份有限公司、日商三麗鷗股份有限公司之代理人於偵審時
    指訴綦詳，且為被告自承上開服飾確係其向不詳姓名年籍之人以平均每件二、三
    十元至五、六十元不等之價格販入，並擺設於其所經營之童裝行販售圖利等情在
    卷，復有經濟部中央標準局第00000000、00000000、0000
    0000、00000000、一二一五三四、00000000、00000
    000、五四三四五號商標註冊證在卷可按，暨扣案如附表所示之仿冒衣服可資
    佐證。而自被告處所查扣之上開服飾顯係仿冒告訴人日商小學館股份有限公司、
    日商三麗鷗股份有限公司，及被害人美商皮奧爾斯公司、百慕達商耐克國際股份
    有限公司、西德商亞得脫士公司及義大利商固喜歡固喜公之上開商標等情，亦經
    告訴代理人陳稱在卷，並有上開扣案服飾暨照片五幀在卷可供佐證。被告雖以上
    揭情詞置辯，然上開商標均為世界知名廠牌，風行各國，廣為世人所週知，且基
    於其品牌之高知名度，其一般售價均有一定價位以上，非一般雜牌服飾可以比擬
    ，而被告販入上開仿冒服飾價格僅約二、三十元至五、六十元不等，與真品服飾
    價格差距甚大，被告既從事服飾買賣業，自無不知曉之理，卻以遠低於市價之價
    格，自是否已獲告訴人公司授權或同意銷售尚有疑義之人處販入，其又豈有不知
    上開服飾均為仿冒品之理？是以被告所辯不足採信，本件事證明確，被告犯行堪
    以認定。
二、按商標自註冊之日起，由註冊人取得商標專用權，商標法第二十一條設有明文，
    而所謂商標之使用，依商標法第六條第一項則明定：「本法所稱商標之使用，係
    指為行銷之目的，將商標用於商品或其包裝、容器、標帖、說明書、價目表或其
    他類似物件上，而持有陳列或散布」，是本件被告甲○○明知為仿冒商品而販賣
    ，核其所為，係犯商標法第六十三條之明知為於同一商品使用相似於他人註冊商
    標之圖樣之商品而販賣罪。被告所為上開犯行，時間緊接，所犯罪名相同，顯係
    出於概括之犯意反覆為之，為連續犯，應依連續犯規定論以一罪，並加重其刑，
    公訴意旨未論及此，尚有未洽，併此敘明。爰審酌被告犯罪之動機、目的、以侵
    害他人商標專用權之方式牟利，阻礙工商企業之發展，及其犯罪之動機、目的、
    手段、販賣期間、所生危害、迄未與被害廠商和解及犯後態度等一切情狀，量處
    如主文所示之刑，並諭知易科罰金之折算標準，以資懲儆。扣案如附表所示之仿
    冒服飾，不問屬於被告與否，應依商標法第六十四條之規定宣告沒收之。
據上論斷，應依刑事訴訟法第二百九十九條第一項前段，商標法第六十二條第一款、
第六十三條、第六十四條，刑法第十一條前段、第五十六條、第四十一條，罰金罰鍰
提高標準條例第二條，判決如主文。
中    華    民    國      八十九    年      三        月      三十一    日
                              臺灣臺南地方法院刑事第四庭
                                      法  官    楊惠芬
右正本證明與原本無異。
如不服本判決，應於送達後十日內向本院提出上訴狀。
                                      書記官    李榮杰
中    華    民    國      八十九    年      三        月      三十一    日
附表：
┌────────┬─────────┬──────┐
│遭仿冒商標      │商標專用權人      │  件數      │
├────────┼─────────┼──────┤
│「小叮噹及圖Ｄ  │日商小學館股份有限│  六十四件  │
│ＯＲＡＥＭＯＮ  │公司              │            │
│」    │                  │            │
├────────┼─────────┼──────┤
│「ＨＥＬＬＯ    │日商三麗鷗股份有限│  八十九件  │
│ＫＩＴＴＹ」及  │公司              │            │
│圖              │                  │            │
├────────┼─────────┼──────┤
│「ＷＩＮＧ  Ｄ  │美商皮奧爾斯公司  │  七十四件  │
│ｅｓｉｇｎ及圖  │                  │            │
│」              │                  │            │
│「ＮＩＫＥ」及  │百慕達商耐克國際  │            │
│圖              │股份有限公司      │            │
├────────┼─────────┼──────┤
│「ａｄｉｄａｓ  │西德商亞德脫士公  │  五十件    │
│（亞得脫士文字  │司                │            │
│）」            │                  │            │
├────────┼─────────┼──────┤
│「ＧＵＣＣＩ」  │義大利商固喜歡固  │  九十四件  │
│                │公司              │            │
└────────┴─────────┴──────┘
附錄本案論罪科刑法條全文：
商標法第六十二條第一款：
意圖欺騙他人有左列情事之一者，處五年以下有期徒刑、拘役或科或併科五萬元以下
罰金：
    一、於同商品或同類商品，使用相同或近似於他人註冊商標之圖樣者。
商標法第六十三條：
明知為前條商品而販賣、意圖販賣而陳列、輸出或輸入者，處一年以下有期徒刑、拘
役或科或併科新臺幣五萬元以下罰金。


司法院資訊處製作；財團法人民間司法改革基金會備份。
